臺灣高等法院臺中分院刑事判決　　　 96年度交上訴字第211號
上　訴　人
即　被　告　乙○○
上列上訴人因公共危險案件，不服臺灣臺中地方法院95年度交訴
字第250號中華民國95年12月5日第一審判決 (起訴案號：臺灣臺
中地方法院檢察署95年度偵字第20687號)，提起上訴，本院判決
如下：
    主  文
上訴駁回。
    犯罪事實
一、乙○○自民國 95年9月3日下午2時許起至同日晚上10時許止
    ，在臺中縣梧棲鎮○○路友人蔡有財之住處飲用酒類後，已
    達不能安全駕駛動力交通工具之程度，竟仍於同日晚上10時
    許，駕駛車號C5－9110號自小客車離開，沿臺中縣清水鎮○
    ○路由南往北方向行駛，欲返回其居所，嗣於同日晚上10時
    20分許，行經中華路與高美路 107巷口時，因酒後影響注意
    力，且違規闖越紅燈，致不慎撞及沿高美路 107巷由東往西
    方向行駛，由丙○○所騎乘之車號JV3－607號重型機車左前
    車頭，丙○○因而摔倒，致受有左肱骨骨折、左足第2、3蹠
    骨骨折等傷害（過失傷害部分，未據告訴）。詎乙○○明知
    已肇事，丙○○極可能因而受傷，竟僅下車查看後，隨即駕
    車逃逸，直接返回其居所。嗣經警據報前往肇事現場處理，
    並循線至乙○○上開住所查訪，發現乙○○走路搖搖晃晃，
    說話有酒味，乃對其實施酒精濃度測試，測得其呼氣中所含
    酒精濃度達每公升1.31毫克，而查獲上情。
二、案經臺中縣警察局清水分局報請臺灣臺中地方法院檢察署檢
    察官偵查起訴。
    理  由
一、訊據被告乙○○固坦承有於上開時、地酒後駕車與被害人丙
    ○○所騎乘的機車發生碰撞之事實不諱，惟辯稱：案時當時
    伊只喝了兩瓶啤酒，且係綠燈直走，本案是被害人撞到伊，
    當時伊有下車查看，見被害人沒有受傷才離去，回到家中後
    ，覺得自己很倒楣才又喝酒，嗣警察才到伊住處，並對伊實
    施酒測，伊呼氣中所含酒精濃度高達每公升1.31毫克，係因
    事後再飲酒的結果云云。惟查，被告確有喝酒後不能安全駕
    駛動力交通工具而駕駛及肇事後逃逸之犯罪事實，業據被告
    於偵查及原審時坦承不諱（見偵查卷第8、9頁，原審卷第15
    -1頁），並據被害人丙○○於警詢時指稱：當時伊騎乘機車
    ，沿高美路由東往西方向行駛，行經高美路 107巷與中華路
    口，見綠燈直行，突遭一部由南往北方向行駛車號不詳之自
    小客車撞及左前車頭，伊倒地受傷，然對方卻駕車離開現場
    等語（見偵查卷第21、22頁）；證人即前往被告住處處理之
    員警童寶財於檢察事務官詢問時證稱：伊距離事發後約 1小
    時才循線至被告的家中，當時被告說他好好的在家，被朋友
    找出去喝酒，誰知道回來發生這種事，伊見被告走路搖搖晃
    晃，且說話有酒味，被告家裡也沒有置放酒瓶等語屬實（見
    偵查卷第27頁），並有道路交通事故調查報告表及事故現場
    圖、現場照片、酒精濃度測試單、刑法第185條之3案件測試
    觀察紀錄表、被害人之童綜合醫院一般診斷書暨肇事現場監
    視器翻拍照片在卷可稽（見警卷第7至16頁，偵查卷第29頁)
    ，被告上開犯行，應堪認定，其所辯要屬事後卸責之詞，不
    足採信。至被告於本院審理時雖聲請傳訊案發當時與其一起
    喝酒之友人，以證明其案發當時僅有喝兩瓶啤酒，其酒測值
    濃度高達每公升1.31毫克，應係事後在家又喝酒的結果。然
    查，被告確有酒後不能安全駕駛自小客車等情，業據其於偵
    查及原審時坦承在卷，況被告於肇事逃逸回到家中後，若有
    再度飲酒，衡情於實施呼氣酒精濃度測試時應會告知員警，
    參以被告於警詢時先供稱：伊於肇事前並未喝酒，係案發後
    回到家中才自行喝了兩瓶啤酒，並將啤酒罐丟在垃圾桶內云
    云（見警卷第3頁)，嗣於偵查中又改稱：伊肇事前曾在友人
    蔡有財住處喝了兩罐鋁罐的啤酒，案發後回到家中又喝了 1
    瓶 200CC的高粱酒，酒瓶就放在桌子底下，員警到家中來時
    也有看道酒瓶云云（見偵查卷第9頁)，前後所供不一，已有
    可疑，且與證人童有財上開所證：並未發現被告家中有放酒
    瓶等語不符，足見被告所辯：伊於肇事回家後，又在家中喝
    了1瓶200CC之高粱酒等情，顯不實在，本案事證已臻明確，
    被告上開傳訊證人之聲請，核無必要，附此敘明。又被害人
    丙○○之警詢筆錄及證人童寶財於檢察事務官詢問時所為之
    上開陳述，被告於本案辯論終結前均未爭執無證據能力，且
    渠等上開所述又查無不法取供之情形，依刑事訴訟法第 159
    條之5第2項之規定，自有證據能力。
二、核被告所為，係犯刑法第185條之3服用酒類不能安全駕駛動
    力交通工具而駕駛罪及同法第185條之4肇事致人受傷而逃逸
    罪。被告所犯上開 2罪，犯意各別，行為互殊，應予分論併
    罰。原審以被告罪證明確，適用刑法第 185條之3、第185條
    之4、第41條第1項前段、第 51條第10款，刑法施行法第1條
    之1第 1項、第2項但書之規定，予以論罪科刑，並審酌被告
    酒後駕車肇事，對往來交通安全影響非微，事後更棄被害人
    於不顧，其情節非輕，惟犯後坦承犯行，頗有悔意之犯後態
    度等一切情狀，就其所犯刑法第185條之3之罪部分判處拘役
    55日，就其所犯犯刑法第 185條之4之罪部分判處有期徒刑6
    月，並均諭知易科罰金之折算標準，認事用法並無不合，量
    刑亦屬妥適，被告上訴意旨猶執前詞指摘原判決不當，為無
    理由，應予駁回。又被告酒醉駕車，肇事致人受傷後，竟不
    顧被害人之安危於不顧，犯後於本院猶飾詞卸責，顯無悔意
    ，為使被告知所警惕，本院認不宜宣告緩刑，附此敘明。
據上論結，應依刑事訴訟法第368條，判決如主文。
本案經檢察官甲○○到庭執行職務。
中　　華　　民　　國　　96　　年　　3 　　月　　22　　日
            刑事第十庭    審判長法　官　趙　春　碧
                                法　官　李　平  勳
                                法　官　蔡  名  曜
上列正本證明與原本無異。
肇事逃逸部分得上訴，其餘不得上訴。
如不服本判決應於收受送達後十日內向本院提出上訴書狀，其未
敘述上訴之理由者並得於提起上訴後十日內向本院補提理由書（
均須按他造當事人之人數附繕本）。
                                書記官　劉　恒  宏
中　　華　　民　　國　　96　　年　　3 　　月　　26　　日
附錄法條：
刑法第185條之3：
服用毒品、麻醉藥品、酒類或其他相類之物，不能安全駕駛動力
交通工具而駕駛者，處1年以下有期徒刑、拘役或3萬元以下罰金
。
刑法第185條之4：
駕駛動力交通工具肇事，致人死傷而逃逸者，處6月以上5年以下
有期徒刑。
